臺灣高等法院刑事裁定　　　　　　　　　　　　　　　九十一年度抗字第二二二號
　　抗告人　即
　　受　刑　人　甲○○
右抗告人，因數罪併罰定執行刑案件，不服臺灣板橋地方法院九十一年度聲字第五○
○號，中華民國九十一年三月十八日裁定（聲請案號：臺灣板橋地方法院檢察署九十
一年度執聲字第一○五號），提起抗告，本院裁定如左：
    主  文
原裁定撤銷。
甲○○因犯如附表所示之罪，所處如附表所載之有期徒刑部分，應執行有期徒刑壹年
貳月。
    理  由
一、原裁定以抗告人甲○○因毀棄損壞等案件，經附表所示法院先後判處罪刑確定，
    因檢察官聲請定其應執行之刑，經審核認聲請為正當，爰依刑事訴訟法第四百七
    十七條第一項、刑法第五十三條、第五十一條第五款，就有期徒刑部分定應執行
    有期徒刑一年四月。
二、抗告意旨以抗告人所犯如原裁定附表所示之各罪，其中毀損、恐嚇二罪業經台灣
    板橋地方法院以九十年度易緝字第二四四號判決定其應執行有期徒刑七月，另一
    竊盜罪則由本院維持台灣板橋地方法院所為有期徒刑八月之判決，二者之總和亦
    僅一年三月，乃原裁定竟定應執行有期徒刑為一年四月，合併結果尤較前者多出
    一月，顯非妥當。
三、按在數罪併罰而有二裁判以上，應定其應執行刑之案件，法院所為刑之酌定，固
    屬自由裁量之範圍。惟法律上屬於自由裁量之事項，並非概無法律性之拘束，在
    法律上有其外部界限及內部界限，前者為法律之具體規定，使法律得以具體選擇
    而為適當裁判，此為外部界限（以定執行刑而言即不得違反刑法第五十一條之規
    定）。後者為法院自由裁量時，應考量法律之目的，法律秩序之理念所在，為內
    部界限。法院為裁判時，二者均不得有所踰越。被告於裁判確定前所犯各罪，其
    中一部分已經另案裁定其應執行刑，嗣就未定應執行刑部分與已定應執行部分聲
    請法院併定其應執行刑時，若法院所定應執行刑，較諸原裁定應執行刑與未定應
    執行刑部分合計之刑，更不利於被告，即難謂與法律秩序之理念及法律目的之內
    部界限無違，最高法院八十五年度台抗字第九九號、八十七年度台抗字第一二九
    號、八十八年度台抗字第二七八號裁定均可資參照。
四、本件抗告人甲○○所犯各罪中，關於有期徒刑部分，毀損、恐嚇二罪經各處有期
    徒刑五月，竊盜罪則經處有期徒刑八月，前二罪已由台灣板橋地方法院於九十年
    度易緝字第二四四號一案判決中逕定其執行刑為七月，而於九十一年二月一日判
    決確定。嗣臺灣板橋地方法院檢察署檢察官以抗告人所犯竊盜罪，判處有期徒刑
    八月，亦於八十七年十一月十一日確定，仍合於數罪併罰有二裁判以上，得裁定
    定其應執行之刑條件，乃依刑事訴訟法第四百七十七條規定，聲請原法院併前三
    罪更定其應執行之刑。原裁定所定之應執行之刑有期徒刑一年四月，就形式上觀
    察，雖未逾法律之外部界限，但審諸第一次裁定所定應執行之刑為有期徒刑七月
    ，而竊盜罪部分，所判處有期徒刑為八月，原裁定卻定其應執行之刑為有期徒刑
    一年四月，更定應執行刑結果，較諸第一次所定應執行刑有期徒刑七月加上竊盜
    罪所處有期徒刑八月之總和一年三月，更逾一月，此一結果顯與定應執行刑之立
    法本旨暨法律秩序之理念、法律目的之內部界限有違，是抗告意旨認原裁定所定
    應執行刑刑度未當，即有理由。爰由本院將原裁定撤銷，自為裁定如主文第二項
    所示之刑。
五、據上論結，應依刑事訴訟法第四百十三條裁定如主文。
中      華      民      國    九十一    年      四      月    二十六    日
                              臺灣高等法院刑事第二十庭
                                  審判長法  官  葉  麗  霞
                                        法  官  李  錦  樑
                                        法  官  范  清  銘
右正本證明與原本無異。
檢察官如不服本裁定應於收受送達後五日內向本院提出抗告書狀。
                                        書記官  黃  麗  玲
中      華      民      國    九十一    年      四      月    二十六    日
